臺灣高雄地方法院刑事判決
110年度訴字第734號
公  訴  人  臺灣高雄地方檢察署檢察官
被      告  黃建文




上列被告因詐欺案件，經檢察官提起公訴（109年度偵字第23938
號、110年度偵字第4459號），因被告於準備程序進行中就被訴
事實為有罪之陳述，本院合議庭裁定進行簡式審判程序，判決如
下：
    主  文
黃建文犯如附表編號1 至28「主文」欄所示之罪，共貳拾捌罪，
各處如附表編號1 至28「主文」欄所示之刑及沒收。有期徒刑部
分，應執行有期徒刑貳年捌月。拘役部分，應執行拘役壹佰貳拾
日，如易科罰金，以新臺幣壹仟元折算壹日。
    事  實
一、黃建文意圖為自己不法所有，明知實際上並無任何演場會、
    舞台劇表演之門票，也沒有管道可以取得門票，卻仍意圖為
    自己不法所有，分別基於詐欺取財或以網際網路對公眾散布
    而詐欺取財之犯意，從民國108年7月間起利用PTT、臉書、P
    LURK噗浪、LINE等社群網站或軟體以time0084、wantan、we
    nwenwenwen、james0204（以上為PTT帳號）、戴文（臉書帳
    號）、易儒（噗浪帳號）、儒、Chionwen、汶汶、皮卡．邱
    、皮卡.、瑄兒、Jerry.鈞（以上為LINE帳號）等帳號登入
    後，刊登販售熱門演唱會、舞台劇表演之門票，佯稱有各式
    價錢座位之門票，以吸引不知情民眾上網瀏覽，或以LINE通
    訊軟體私訊刊登欲購買熱門演唱會、舞台劇表演之門票貼文
    之網友。嗣有如附表所示之彭鈺惠等民眾（詳細被害經過如
    附表編號1至25）上網登入網站後發現上開訊息，不疑有他
    陷於錯誤，而同意付款購買門票，並依黃建文指示匯款至如
    附表所示之不知情跑腿人員張智淵等人所使用如附表所示之
    銀行帳戶，黃建文再指示張智淵等跑腿人員使用匯款為其購
    買食物、飲料及彩券等物品，如購票民眾匯款金額高於購物
    金額，黃建文並會要求跑腿人員將餘款領出交付。黃建文另
    意圖為自己不法所有，基於詐欺取財或以網際網路對公眾散
    布而詐欺取財之犯意，自始並無支付購買運動彩券、食物等
    物品款項之意，仍於臉書刊登應徵運送材料工作，以吸引不
    知情民眾上網瀏覽，或以LINE通訊軟體私訊連繫跑腿人員代
    購物品事宜，以附表編號26至28之時、地指示陳柏瑋、周志
    誠及王宥程等3人為其代購運動彩券、食物等物品，陳柏瑋
    等人因而陷於錯誤先行墊款購物後，在附表所示之地點將物
    品交付黃建文。嗣因彭鈺惠等25人遲遲未收到所購買門票，
    另陳柏瑋等3人為被告跑腿購買物品，後未收到代墊款項且
    無法聯絡上黃建文並遭到封鎖刪除訊息，始知上當受騙，並
    分別報警循線查獲。
二、案經彭鈺惠等28人告訴暨高雄市政府警察局刑事警察大隊報
    告臺灣高雄地方檢察署檢察官偵查起訴。
    理  由
一、本件被告黃建文所犯係死刑、無期徒刑、最輕本刑為3 年以
    上有期徒刑以外之罪，其於審理程序進行中就被訴事實為有
    罪之陳述，經告知簡式審判程序之旨，並聽取當事人之意見
    後，本院合議庭認無不得或不宜改依簡式審判程序進行之情
    形，爰依刑事訴訟法第273 條之1 第1 項規定，裁定進行簡
    式審判程序。又本件所引屬於審判外陳述之傳聞證據，依同
    法第273 條之2 規定，不受第159 條第1 項關於傳聞法則規
    定之限制，依法有證據能力，合先敘明。
二、上開犯罪事實，業據被告黃建文坦承不諱（見本院卷第482
    頁），並有證人即告訴人彭鈺惠、連湘霖、林美綺、梁芳瑜
    、劉香宜、蔡念諭、林芮玄、黃秀鈴、陳鈺旻、王瑋瑄、王
    怡涓、鄭宇彤、潘辰易、張逸晨、蔡承哲、廖顯傑、吳霽剛
    、李昱樺、李少華、王光義、郭予淳、江明樺、周宇軒、廖
    朝昱、許涵剴、陳柏瑋、王宥程、周志誠及證人吳秉勳、吳
    汶鈴、鄧宇敦、侯妍希、張智淵、林宏達證述在卷可佐（見
    警一卷第103-108、137-144、157-161、191-194、229-231
    、237-239、251-252、255-257、263-265、269-272、275-2
    76、279-283、289-291、299-300、303-305、309-310、315
    -316、321-323、325-326、331-333、341-343、347-348、3
    51-352、357-358、367-369、373-374、379-380頁；警二卷
    第241-243、249-251、417-419、431-432、437-440、487-4
    89、515-518頁；偵一卷第188-191、223-224頁；偵二卷第1
    45-147、169-170頁；本院卷第430-436頁），亦有被告G-Pl
    us平板、Asus平板內資料截圖、監視器畫面截圖、跑腿人員
    提供之吳秉勳、邱阿綢、吳汶鈴、鄧宇敦帳戶交易明細、跑
    腿人員吳秉勳、吳汶鈴、鄧宇敦、侯妍希與被告對話紀錄、
    告訴人提供遭詐騙之資料及匯款資料、跑腿人員提供之台灣
    運彩彩券翻拍照片、.噗浪股份有限公司111年2月15日傳真
    資料、LINE使用者「儒」、「NONAME」、「cherryslover」
    、「wenlinr」、「wenwenwen999」、電話號碼：「+000000
    000000」用戶註冊資料在卷可稽（見警一卷第39-59、61-62
    、114-136、149-153、167-189、199-228、232、240-250、
    253、259-261、267-268、273-274、277-278、284-287、28
    3-297、301、306-307、311-314、317-319、327-330、334-
    340、344-346、349、353-356、359-365、370-372、375-37
    7、381-387頁；警二卷第77-114、421-429、433-435、445-
    486、493-513、519-526、533-552頁；聲同調一卷第109-11
    0、141-152頁；本院卷第221、251-253、291、321-323頁）
    ，足認被告前揭任意性自白與事實相符，堪予採信。從而，
    本案事證明確，被告犯行洵堪認定，應依法論科。
三、論罪科刑： 　
　㈠按刑法第339條之4加重詐欺罪，關於第1項第3款「以廣播電
    視、電子通訊、網際網路或其他媒體等傳播工具，對公眾散
    佈而犯之。」之加重事由，其立法理由已敘明：「考量現今
    以電信、網路等傳播方式，同時或長期對社會不特定多數之
    公眾發送訊息施以詐術，往往造成廣大民眾受騙，此一不特
    定、多數性詐欺行為類型，其侵害社會程度及影響層面均較
    普通詐欺行為嚴重，有加重處罰之必要，爰定為第3款之加
    重處罰事由。」是刑法第339條之4第1項第3款之加重詐欺罪
    ，須以對不特定多數之公眾散佈詐欺訊息為要件。行為人雖
    利用廣播電視、電子通訊、網際網路或其他媒體等傳播工具
    犯罪，倘未向公眾散佈詐欺訊息，而係針對特定個人發送詐
    欺訊息，僅屬普通詐欺罪範疇（最高法院107年度台上字第9
    07號判決意旨參照）。查被告如附表編號17、18、21-26、2
    8所示犯行，被告雖有透過網際網路登入LINE通訊軟體後，
    與各該附表編號所示被害人聯繫並對其施以詐術，然上開被
    害人於警詢、偵訊時均證稱被告係以LINE通訊軟體加其好友
    後，私訊向其佯稱欲販賣熱門演唱會、舞台劇表演之門票及
    有代購運動彩券、食物等物品需求等語，是被告如附表編號
    17、18、21-26、28所示犯行並非係對不特定多數公眾散佈
    詐欺訊息，自與刑法第339條之4第1項第3款加重詐欺罪之構
    成要件不符。
　㈡核被告如附表編號1-16、19、20、27部分所為，係犯刑法第3
    39條之4第1項第3款之加重詐欺罪；如附表編號17、18、21-
    26、28部分所為，係犯刑法第339條第1項之詐欺取財罪。起
    訴意旨認被告如附表編號17、18、21-26、28部分所為，係
    犯刑法係犯刑法第339條之4第1項第3款之加重詐欺罪，尚有
    未合，惟因二者基本社會事實同一，爰依法變更起訴法條。
    被告所犯上開28罪，犯意各別，行為互殊，應予分論併罰。
　㈢爰以行為人之責任為基礎，審酌被告智識思慮俱屬正常，竟
    未思以正當管道獲取所需財物，或利用網際網路對公眾散布
    不實訊息，或於得知被害人有購票需求後以私訊方式假意售
    票，或利用跑腿人員為其購買物品後拒不付款，致使附表所
    示被害人均陷於錯誤而受有損害，所為實不可採。復審酌被
    告於偵查時及本院準備程序時均否認犯行，終至本院審理時
    坦承犯行之態度，又迄今尚未賠償附表所示被害人，致犯罪
    所生損害未能減輕；並衡酌附表所示各次犯行詐得金額，分
    別為1500元至1萬5000元不等，金額並非至鉅；兼衡被告前
    有多次詐欺之犯罪科刑執行記錄，有前揭臺灣高等法院被告
    前案紀錄表1 份在卷可參，被告多次違犯同一刑律，顯見其
    未能確實省思；暨被告自陳大學畢業之智識程度、經濟狀況
    普通、未婚、無子女之生活狀況（見本院卷第483頁）等一
    切情狀，分別量處如附表主文欄所示之刑，並就所處拘役刑
    部分，諭知易科罰金之標準。又被告所犯上開各罪，依刑法
    第51條數罪併罰定執行刑採限制加重原則，如以實質累進加
    重之方式定應執行刑，則處罰之刑度顯將超過其行為之不法
    內涵，而違反罪責原則，本院審酌被告所犯如附表所示28罪
    ，犯罪手法類似，復考量因生命有限，刑罰對被告造成之痛
    苦程度，係隨刑度增加而生加乘效果，而非以等比方式增加
    ，是以隨罪數增加遞減其刑罰之方式，當足以評價被告行為
    之不法性之法理（即多數犯罪責任遞減原則），分就有期徒
    刑、拘役刑部分各定其應執行之刑如主文所示，並就所處拘
    役刑部分，諭知易科罰金之標準。
　㈣檢察官另建請本院宣告被告於刑之執行前，令入勞動處所強
    制工作等語。惟按有犯罪之習慣或因遊蕩或懶惰成習而犯罪
    者，於刑之執行前，令入勞動場所，強制工作，刑法第90條
    第1 項定有明文。是依上開規定，令被告於刑之執行前，入
    勞動場所強制工作者，應以被告有犯罪習慣或因遊蕩、懶惰
    成習而犯罪為前提，且應有具體之事實以資證明，而非一有
    犯罪前科、累犯或被告犯有數案件等情形，即得認為有犯罪
    之習慣。又保安處分係對受處分人將來之危險性所為拘束其
    身體、自由等之處置，以達教化與治療之目的，為刑罰之補
    充制度，本諸法治國家保障人權之原理及刑法之保護作用，
    應受比例原則之規範，是保安處分之宣告，應與行為人所為
    行為之嚴重性、行為人所表現之危險性、及對於行為人未來
    行為之期待性相當，始為適法。本案被告雖有前述詐欺前科
    ，且先前曾經因詐欺案件經法院諭知強制工作，有臺灣高等
    法院被告前案紀錄表及前案判決在卷可查，惟本院於前開量
    刑時，已將被告曾有詐欺犯罪前科、本案犯罪動機、情狀等
    節，併予納入考量，而認以本件刑罰之宣告及執行，應已足
    以收矯治之效，是本案尚無令被告強制工作之必要，爰不諭
    知於刑之執行前令入勞動場所強制工作，併予敘明。
四、沒收：
　㈠按犯罪所得，屬於犯罪行為人者，沒收之；前2項之沒收，於
    全部或一部不能沒收或不宜執行沒收時，追徵其價額，刑法
    第38條之1 第1 項前段、第3 項定有明文。查被告已取得附
    表所示之各犯罪所得，雖未扣案，仍依上開規定，分別予以
    宣告沒收，並於全部或一部不能沒收或不宜執行沒收時，分
    別追徵其價額。
　㈡至其餘扣案物，或無證據證明與本案犯行有關，或僅具證據
    性質，而非供犯罪所用，爰均不予宣告沒收。
據上論斷，應依刑事訴訟法第273條之1第1項、第284條之1、第
299條第1項前段、第300條，刑法第339條第1項、第339條之4第1
項第3款、第41條第1項前段、第51條第5、6款、第38條之1 第1 
項、第3 項、第40條之2 第1 項，刑法施行法第1條之1，判決如
主文。
本案經檢察官李佳韻提起公訴，檢察官邱柏峻到庭執行職務。 
中　　華　　民　　國　　111 　年　　8 　　月　　25　　日
                  刑事第四庭    審判長法　官  王俊彥
　　　　　　　　　                    法  官  楊書琴
　　　　　　　　　                    法  官  陳芷萱
因疫情而遲誤不變期間，得向法院聲請回復原狀。
以上正本證明與原本無異。
如不服本判決應於收受送達後20日內向本院提出上訴書狀，並應
敘述具體理由；如未敘述上訴理由者，應於上訴期間屆滿後20日
內向本院補提理由書（均須按他造當事人之人數附繕本）「切勿
逕送上級法院」。
中　　華　　民　　國　　111 　年　　8 　　月　　25　　日
　　　　　　　　　　　　　　　　   　 書記官  林怡秀
附表：
編號 告訴人姓名 詐欺時間 詐欺方法 匯款時間 匯款金額 匯入帳戶 取款方式、地點及金額  主文 1 彭鈺惠 108年7月21日 被告黃建文於LINE群組化名「瑄兒」刊登販賣東方神起演唱會門票之訊息，告訴人彭鈺惠與其聯絡後隨即陷於錯誤而以網路轉帳匯款新臺幣(下同)7000元至被告指定之右列帳戶，然未收到商品且遭到被告封鎖LINE。 108年7月21日17時27分 自動櫃員機轉帳7000元 凱基銀行帳號000-000000000000（戶名張智淵） 告訴人彭鈺惠於左列時間將款項匯入張智淵之左列帳戶後，被告隨即以「幫忙跑腿」為由，指示不知情之張智淵購買價值6252餘元之Brita濾水器，張智淵於購買指定物品後，與被告約在臺南市北區東豐路林森路三段路口「友加里卡拉OK」，並將被告指定購買之物品及現金599元交予被告(扣除跑腿費149元)。  黃建文以網際網路對公眾散布而犯詐欺取財罪，處有期徒刑壹年參月。未扣案之犯罪所得新臺幣柒仟元沒收，於全部或一部不能沒收或不宜執行沒收時，追徵其價額。 2 連湘霖 張瑞予（未報案） 108年12月9日21時 被告黃建文進入PTT電子布告欄網站，以帳號「james0204」刊登拍賣「姜東昊演唱會門票」之訊息，嗣告訴人連湘霖於左列時間瀏覽網站後，以通訊軟體LINE與被告(LINE帳號為Jerrt.鈞)聯絡購買，隨即陷於錯誤而以網路轉帳匯款8650元至被告指定之右列帳戶，然未收到商品且訊息已讀不回。 108年12月10日12時40分 網路銀行轉帳匯款8650元     張瑞予匯款4350元 中國信託銀行帳號000-000000000000號（戶名林宏達） 告訴人連湘霖、被害人張瑞予於左列時間將款項匯入林宏達之左列帳戶後，被告隨即以「幫忙跑腿」為由，指示不知情之林宏達購買價值1萬餘元之Brita濾水器，林宏達於購買指定物品後，與被告約在臺南市永康區大橋二街之全家便利商店，並將被告指定購買之物品及現金交予被告(扣除跑腿費300元)。  黃建文以網際網路對公眾散布而犯詐欺取財罪，處有期徒刑壹年參月。未扣案之犯罪所得新臺幣壹萬參仟元沒收，於全部或一部不能沒收或不宜執行沒收時，追徵其價額。 3 林美綺 109年7月14日 被告黃建文進入PTT電子布告欄網站，以帳號「tim0084」刊登拍賣「田馥甄演唱會門票」之訊息，嗣告訴人林美綺於左列時間瀏覽網站後，以通訊軟體LINE與被告(LINE帳號為tim008484)聯絡購買，隨即陷於錯誤而以網路轉帳匯款5600元至被告指定之右列帳戶，然未收到商品。 109年7月 14日17時53分許    網路 轉帳5600元 台新銀 行帳號 000-00000000000000(戶名吳秉勳)  告訴人林美綺於左列時間將款項匯入吳秉勳之左列帳戶後，被告隨即以「幫忙跑腿」為由，指示不知情之吳秉勳購買彩券4900元及食物85元，吳秉勳於購買指定物品後，與被告約在臺南市東區平實公園內，並將被告指定購買之物品及現金415元交予被告(扣除跑腿費200元)。  黃建文以網際網路對公眾散布而犯詐欺取財罪，處有期徒刑壹年參月。未扣案之犯罪所得新臺幣伍仟陸佰元沒收，於全部或一部不能沒收或不宜執行沒收時，追徵其價額。 4 梁芳瑜 109年7月15日22時 被告進入PTT電子布告欄網站，以帳號「tim0084」刊登拍賣「田馥甄演唱會門票」之訊息，嗣告訴人梁芳瑜於左列時間瀏覽網站後，以通訊軟體LINE與被告(LINE帳號為tim008484)聯絡購買，隨即陷於錯誤而網路轉帳匯款5600元至被告指定之右列帳戶，然未收到商品。 109年7月 16日14時56分許 網路 轉帳5600元  告訴人梁芳瑜、劉香宜於左列時間將款項匯入吳秉勳之左列帳戶後，被告隨即以「幫忙跑腿」為由，指示不知情之吳秉勳購買彩券8500元及食物166元，吳秉勳於購買指定物品後，與被告約在臺南市東區平實公園內，並將被告指定購買之物品及現金735元交予被告(扣除跑腿費200元)。  黃建文以網際網路對公眾散布而犯詐欺取財罪，處有期徒刑壹年參月。未扣案之犯罪所得新臺幣伍仟陸佰元沒收，於全部或一部不能沒收或不宜執行沒收時，追徵其價額。 5 劉香宜 109年7月12日16時許 被告黃建文進入PTT電子布告欄網站，以帳號「wenwenwenwen」刊登拍賣「田馥甄演唱會門票」之訊息，嗣告訴人劉香宜於左列時間瀏覽網站後，以通訊軟體LINE與被告(LINE帳號為wenwenwen999)聯絡購買，隨即陷於錯誤，操作自動櫃員機而匯款5600元至被告指定之右列帳戶，然未收到商品。 109年7月 16日16時57分許 自動櫃員機轉帳4000元 中國信託商業銀行帳號 000-000000000000(起訴書誤載為000-000000000000，應予更正）(戶名吳秉勳)   黃建文以網際網路對公眾散布而犯詐欺取財罪，處有期徒刑壹年貳月。未扣案之犯罪所得新臺幣肆仟元沒收，於全部或一部不能沒收或不宜執行沒收時，追徵其價額。 6 蔡念諭 109年7月23日 被告黃建文進入PTT電子布告欄網站，以不詳帳號刊登拍賣「田馥甄演唱會門票」之訊息，嗣告訴人蔡念諭於左列時間瀏覽網站後，以通訊軟體LINE與被告(LINE顯示名稱為儒)聯絡購買，隨即陷於錯誤而以網路轉帳匯款8000元至被告指定之右列帳戶，然未收到商品。 109年7月 23日13時5分許 網路轉帳8000元 台新銀 行帳號 000-00000000000000(戶名吳秉勳)  告訴人蔡念諭、林芮玄、黃秀鈴於左列時間將款項匯入吳秉勳之左列帳戶後，被告隨即以「幫忙跑腿」為由，指示不知情之吳秉勳購買彩券1萬9400元及食物230元，吳秉勳於購買指定物品後，與被告約在臺南市某彰化銀行轉角處，並將被告指定購買之物品及現金2070元交予被告(扣除跑腿費200元)。  黃建文以網際網路對公眾散布而犯詐欺取財罪，處有期徒刑壹年參月。未扣案之犯罪所得新臺幣捌仟元沒收，於全部或一部不能沒收或不宜執行沒收時，追徵其價額。 7 林芮玄 109年7月23日8時21分許 被告黃建文進入PTT電子布告欄網站，以帳號「wantan」刊登拍賣「田馥甄演唱會門票」之訊息，嗣告訴人林芮玄於左列時間瀏覽網站後，以通訊軟體LINE與被告(LINE顯示名稱為儒)聯絡購買，隨即陷於錯誤，而網路轉帳匯款4000元至被告指定之右列帳戶，然未收到商品。 109年7月 23日13時12分許 網路轉帳4000元    黃建文以網際網路對公眾散布而犯詐欺取財罪，處有期徒刑壹年貳月。未扣案之犯罪所得新臺幣肆仟元沒收，於全部或一部不能沒收或不宜執行沒收時，追徵其價額。 8 黃秀鈴 109年7月23日 被告黃建文進入PTT電子布告欄網站，以帳號「wantan」刊登拍賣「田馥甄演唱會門票」之訊息，嗣告訴人黃秀鈴於左列時間瀏覽網站後，以通訊軟體LINE與被告(LINE顯示名稱為儒)聯絡購買，隨即陷於錯誤，而以網路轉帳匯款8000元至被告指定之右列帳戶，然未收到商品。 109年7月 23日16時42分許 網路轉帳8000元    黃建文以網際網路對公眾散布而犯詐欺取財罪，處有期徒刑壹年參月。未扣案之犯罪所得新臺幣捌仟元沒收，於全部或一部不能沒收或不宜執行沒收時，追徵其價額。 9 陳鈺旻 109年7月12日15時許 被告黃建文進入PTT電子布告欄網站，以帳號「wenwenwenwen」刊登拍賣「田馥甄演唱會門票」之訊息，嗣告訴人陳鈺旻於左列時間瀏覽網站後，以通訊軟體LINE與被告(LINE帳號為wenwenwen999)聯絡購買，隨即陷於錯誤，而以網路轉帳匯款4000元至被告指定之右列帳戶，然未收到商品。 109年7月 12日17時37分許 網路轉帳4000元 中國信託商業銀行帳號 000-000000000000(起訴書誤載為000-000000000000，應予更正）（戶名吳秉勳)  告訴人陳鈺旻於左列時間將款項匯入吳秉勳之左列帳戶後，被告隨即以「幫忙跑腿」為由，指示不知情之吳秉勳購買彩券3500元及食物45元，吳秉勳於購買指定物品後，與被告約在臺南市某彰化銀行轉角處，並將被告指定購買之物品及現金255元交予被告(扣除跑腿費200元)。  黃建文以網際網路對公眾散布而犯詐欺取財罪，處有期徒刑壹年貳月。未扣案之犯罪所得新臺幣肆仟元沒收，於全部或一部不能沒收或不宜執行沒收時，追徵其價額。 10 王瑋瑄 109年7月12日17時13分許 被告黃建文進入PTT電子布告欄網站，以帳號「wenwenwenwen」刊登販賣「田馥甄演唱會門票」之訊息，嗣告訴人王瑋瑄於左列時間瀏覽網站後，以通訊軟體LINE與被告(LINE帳號為wenwenwen999)聯絡購買，隨即陷於錯誤，而至華南銀行龍江分行(址設台北市○○區○○○路○段000號)臨櫃匯款2000元至被告指定之右列帳戶，然未收到商品。 109年7月 17日13時24分許 臨櫃匯款2000元  告訴人王瑋瑄於左列時間將款項匯入吳秉勳之左列帳戶後，被告隨即以「幫忙跑腿」為由，指示不知情之吳秉勳購買彩券，惟嗣後又告知吳秉勳不用購買彩券，指示吳秉勳將2000元匯款至彰化銀行帳號000-00000000000000號帳戶內。  黃建文以網際網路對公眾散布而犯詐欺取財罪，處有期徒刑壹年貳月。未扣案之犯罪所得新臺幣貳仟元沒收，於全部或一部不能沒收或不宜執行沒收時，追徵其價額。 11 王怡涓 109年7月31日12時許 被告黃建文於「PLURK噗浪」社群網站，以不詳帳號刊登販賣舞台劇門票之訊息，嗣告訴人王怡涓於左列時間瀏覽網站後，以通訊軟體LINE與被告(LINE顯示名稱為易儒)聯絡購買，隨即陷於錯誤，而以網路轉帳匯款3600元至被告指定之右列帳戶，然未收到商品。 109年7月 31日12時45分許 網路轉帳3600元 郵局帳號 000-00000000000000(戶名吳汶鈴)  告訴人王怡涓、鄭宇彤於左列時間將款項匯入吳汶鈴之左列帳戶後，被告隨即以「幫忙跑腿」為由，指示不知情之吳汶鈴購買彩券1萬4600元及食物141元(另有其他被害人匯款，當日共計匯款1萬5800元)，吳汶鈴於購買指定物品後，與被告約在臺南市東寧路與東興路口，並將被告指定購買之物品及現金859元交予被告(扣除跑腿費200元)。   黃建文以網際網路對公眾散布而犯詐欺取財罪，處有期徒刑壹年貳月。未扣案之犯罪所得新臺幣參仟陸佰元沒收，於全部或一部不能沒收或不宜執行沒收時，追徵其價額。 12 鄭宇彤 109年7月31日12時30分許 被告黃建文於臉書社團網站「LNG LIVE FANSCLUB」上，以不詳帳號刊登販賣舞台劇門票之訊息，嗣告訴人鄭宇彤於左列時間瀏覽網站後，以通訊軟體LINE與被告(LINE帳號為WENLINR)聯絡購買，隨即陷於錯誤，而以網路轉帳匯款5100元至被告指定之右列帳戶，然未收到商品。 109年7月 31日15時34分許 網路轉帳5100元    黃建文以網際網路對公眾散布而犯詐欺取財罪，處有期徒刑壹年參月。未扣案之犯罪所得新臺幣伍仟壹佰元沒收，於全部或一部不能沒收或不宜執行沒收時，追徵其價額。 13 潘辰易 109年7月28日19時10分許 被告黃建文於某讓票網站上，以不詳帳號刊登販賣舞台劇門票之訊息，嗣告訴人潘辰易於左列時間瀏覽網站後，以通訊軟體LINE與被告(LINE帳號為WENLINR)聯絡購買後，隨即陷於錯誤，而以網路轉帳匯款5040元至被告指定之右列帳戶，然未收到商品。 109年7月28日19時53分許 網路轉帳5040元 中國信託商業銀 行帳號 000-000000000000(戶名吳汶鈴) 告訴人潘辰易於左列時間將款項匯入吳汶鈴之左列帳戶後，被告隨即以「幫忙跑腿」為由，指示不知情之吳汶鈴購買彩券，吳汶鈴於購買指定物品後，與被告約在臺南市復華中醫診所(址設臺南市○○區○○路0號)，並將被告指定購買之物品交予被告(扣除跑腿費200元)。  黃建文以網際網路對公眾散布而犯詐欺取財罪，處有期徒刑壹年參月。未扣案之犯罪所得新臺幣伍仟零肆拾元沒收，於全部或一部不能沒收或不宜執行沒收時，追徵其價額。 14 張逸晨 109年8月8日20時許 被告黃建文於臉書社團網站「台灣演唱會各種求票讓票售票」，以不詳帳號刊登販賣「伍佰演唱會門票」之訊息，嗣告訴人張逸晨於左列時間瀏覽網站後，以通訊軟體LINE與被告(LINE帳號為cherrysiover)聯絡購買，隨即陷於錯誤，而以網路轉帳匯款3200元至被告指定之右列帳戶，然未收到商品。 109年8月9日12時13分許 網路轉帳3200元 中國信託商業銀 行帳號 000-000000000000(戶名鄧宇敦)     告訴人張逸晨、蔡承哲、廖顯傑於左列時間將款項匯入鄧宇敦之左列帳戶後，被告隨即以「幫忙跑腿」為由，指示不知情之鄧宇敦購買彩券9000元及食物253元，鄧宇敦於購買指定物品後，與被告約在臺南市東區平實一街與後甲一路口，並將被告指定購買之物品及現金507元交予被告(扣除跑腿費200元)。  黃建文以網際網路對公眾散布而犯詐欺取財罪，處有期徒刑壹年貳月。未扣案之犯罪所得新臺幣參仟貳佰元沒收，於全部或一部不能沒收或不宜執行沒收時，追徵其價額。 15 蔡承哲 109年8月8日20時許 被告黃建文於臉書社團網站「台灣演唱會各種求票讓票售票」上，以帳號「devin325」刊登販賣「伍佰演唱會門票」之訊息，嗣告訴人蔡承哲於左列時間瀏覽網站後，以通訊軟體LINE與被告(LINE帳號為cherrysiover)聯絡購買，隨即陷於錯誤，以網路轉帳匯款3200元至被告指定之右列帳戶，然未收到商品。 109年8月9日12時48分許 網路轉帳3200元    黃建文以網際網路對公眾散布而犯詐欺取財罪，處有期徒刑壹年貳月。未扣案之犯罪所得新臺幣參仟貳佰元沒收，於全部或一部不能沒收或不宜執行沒收時，追徵其價額。 16 廖顯傑 109年8月8日20時5分許 被告黃建文於臉書社團網站「台灣演唱會各種求票讓票售票」上，以帳號「devin325」刊登販賣「伍佰演唱會門票」之訊息，嗣告訴人廖顯傑於左列時間瀏覽網站後，以通訊軟體LINE與被告(LINE帳號為cherrysiover)聯絡購買，隨即陷於錯誤，而以網路轉帳匯款3200元至被告指定之右列帳戶，然未收到商品。 109年8月9日12時51分許 網路轉帳3200元    黃建文以網際網路對公眾散布而犯詐欺取財罪，處有期徒刑壹年貳月。未扣案之犯罪所得新臺幣參仟貳佰元沒收，於全部或一部不能沒收或不宜執行沒收時，追徵其價額。 17 吳霽剛 109年8月11日15時40分許 告訴人吳霽剛於左列時間於PTT社群網站上發文徵求「伍佰演唱會門票」，被告黃建文以通訊軟體LINE與告訴人吳霽剛聯絡，表示有「伍佰演唱會門票」可出售，致告訴人吳霽剛陷於錯誤，答應購買，而以網路轉帳匯款3100元至被告黃建文指定之右列帳戶，然未收到商品。 109年8月11日16時6分 網路轉帳3100元  告訴人吳霽剛於左列時間將款項匯入鄧宇敦之左列帳戶後，被告隨即以「幫忙跑腿」為由，指示不知情之鄧宇敦購買彩券6000元(回饋120元)及食物75元(另有其他被害人匯款，當日共計匯款6200元)，鄧宇敦於購買指定物品後，與被告約在臺南市東區平實一街與後甲一路口，並將被告指定購買之物品及現金120元交予被告(扣除跑腿費200元)。  黃建文犯詐欺取財罪，處拘役參拾日，如易科罰金，以新臺幣壹仟元折算壹日。未扣案之犯罪所得新臺幣參仟壹佰元沒收，於全部或一部不能沒收或不宜執行沒收時，追徵其價額。 18 李昱樺 109年8月11日0時16分許 告訴人李昱樺於左列時間於PTT社群網站上發文徵求「伍佰演唱會門票」，並留有LINE帳號供聯繫，被告黃建文即以通訊軟體LINE與告訴人李昱樺聯絡，表示有「伍佰演唱會門票」可出售，致告訴人李昱樺陷於錯誤，答應購買，而以網路轉帳匯款1500元至被告黃建文指定之右列帳戶，然未收到商品。 109年8月11日21時15分 網路轉帳1500元  告訴人李昱樺於左列時間將款項匯入鄧宇敦之左列帳戶後，被告隨即以「幫忙跑腿」為由，指示不知情之鄧宇敦購買彩券及食物共1505元，鄧宇敦於購買指定物品後，與被告約在臺南市東區平實一街與後甲一路口，並將被告指定購買之物品交予被告，被告並將跑腿費200元交予鄧宇敦。  黃建文犯詐欺取財罪，處拘役參拾日，如易科罰金，以新臺幣壹仟元折算壹日。未扣案之犯罪所得新臺幣壹仟伍佰元沒收，於全部或一部不能沒收或不宜執行沒收時，追徵其價額。 19 李少華 109年8月13日15時許 被告黃建文於左列時間於臉書社團網站「台灣演唱會各種求票讓票售票」上，以帳號「戴文」刊登販賣「伍佰演唱會門票」之訊息，嗣告訴人李少華於左列時間瀏覽網站後，以通訊軟體LINE與被告聯絡購買，隨即陷於錯誤，而以網路轉帳匯款3700元至被告黃建文指定之右列帳戶，然未收到商品。 109年8月13日19時1分 網路轉帳3700元  告訴人李少華於左列時間將款項匯入鄧宇敦之左列帳戶後，被告隨即以「幫忙跑腿」為由，指示不知情之鄧宇敦購買彩券6160元(回饋100元)及食物共6210元(另有其他被害人匯款，共計7400元)，鄧宇敦於購買指定物品後，與被告約在臺南市東區平實一街與後甲一路口，並將被告指定購買之物品及現金990元交予被告(扣除跑腿費200元)。  黃建文以網際網路對公眾散布而犯詐欺取財罪，處有期徒刑壹年貳月。未扣案之犯罪所得新臺幣參仟柒佰元沒收，於全部或一部不能沒收或不宜執行沒收時，追徵其價額。 20 王光義 109年8月14日某時許 被告黃建文於「PLURK噗浪」網站上，以帳號「Cherryslover」刊登販賣舞台劇門票之訊息，嗣告訴人王光義於左列時間瀏覽網站後，以通訊軟體LINE與被告(LINE帳號為Cherryslover)聯絡購買，隨即陷於錯誤，操作自動櫃員機而匯款至被告指定之右列帳戶，然未收到商品。 109年8月14日13時21分 網路轉帳4050元  郵局帳號 000-00000000000000(戶名邱阿綢，起訴書誤載為侯妍希，應予更正) 告訴人王光義於左列時間將款項匯入侯妍希之左列帳戶後，被告隨即以「幫忙跑腿」為由，指示不知情之侯妍希購買彩券3410元及食物190元，侯妍希於購買指定物品後，與被告約在臺南市東區平實一街與後甲一路口，並將被告指定購買之物品及現金450元交予被告(扣除跑腿費200元)。  黃建文以網際網路對公眾散布而犯詐欺取財罪，處有期徒刑壹年貳月。未扣案之犯罪所得新臺幣肆仟零伍拾元沒收，於全部或一部不能沒收或不宜執行沒收時，追徵其價額。 21 郭予淳 109年8月初某時 告訴人郭予淳於109年8月初於某舞台劇換票網站填寫舞台劇求票資訊，被告黃建文即以通訊軟體LINE(LINE帳號為cherrysiover)與告訴人郭予淳聯絡，表示有「伍佰演唱會門票」可出售，致告訴人郭予淳陷於錯誤，答應購買，而匯款至被告指定之右列帳戶，然未收到商品。 109年8月15日23時12分 網路轉帳2060元  告訴人郭予淳、江明樺於左列時間將款項匯入侯妍希之左列帳戶後，被告隨即以「幫忙跑腿」為由，指示不知情之侯妍希購買彩券及食物共4545元，侯妍希於購買指定物品後，與被告約在臺南市東區平實一街與後甲一路口，並將被告指定購買之物品及現金1115元交予被告(扣除跑腿費400元)。  黃建文犯詐欺取財罪，處拘役參拾日，如易科罰金，以新臺幣壹仟元折算壹日。未扣案之犯罪所得新臺幣貳仟零陸拾元沒收，於全部或一部不能沒收或不宜執行沒收時，追徵其價額。 22 江明樺 109年7月15日 告訴人江明樺於左列時間，於「PLURK噗浪」社群網站上刊登販賣舞台劇門票之訊息，被告黃建文即以通訊軟體LINE(LINE顯示名稱為皮卡)與告訴人江明樺聯絡，表示有「自由新鎮舞台劇門票」可出售，致告訴人江明樺陷於錯誤，答應購買，而以網路轉帳匯款4000元至被告指定之右列帳戶，然未收到商品。 109年8月16日13時28分 網路轉帳4000元    黃建文犯詐欺取財罪，處拘役參拾日，如易科罰金，以新臺幣壹仟元折算壹日。未扣案之犯罪所得新臺幣肆仟元沒收，於全部或一部不能沒收或不宜執行沒收時，追徵其價額。 23 周宇軒 109年7月31日 告訴人周宇軒於左列時間以LINE通訊軟體填寫Google表單購買舞台劇門票資訊，被告黃建文即通訊軟體LINE(LINE帳號為cherrysiover)與告訴人周宇軒聯絡，表示有「自由新鎮舞台劇門票」可出售，致告訴人周宇軒陷於錯誤，答應購買，而以網路轉帳匯款至被告指定之右列帳戶，然未收到商品。 109年8月17日14時1分 網路轉帳2060元  告訴人周宇軒於左列時間將款項匯入侯妍希之左列帳戶後，被告隨即以「幫忙跑腿」為由，指示不知情之侯妍希購買彩券4850元及食物180元(另有其他被害人匯款，當日匯款共計6060元)，侯妍希於購買指定物品後，與被告約在臺南市東區平實一街與後甲一路口，並將被告指定購買之物品及現金830元交予被告(扣除跑腿費200元)。  黃建文犯詐欺取財罪，處拘役參拾日，如易科罰金，以新臺幣壹仟元折算壹日。未扣案之犯罪所得新臺幣貳仟零陸拾元沒收，於全部或一部不能沒收或不宜執行沒收時，追徵其價額。 24 廖朝昱 109年8月18日 告訴人廖朝昱於某讓票網站上表示欲購買舞台劇門票，被告黃建文即以通訊軟體LINE(LINE顯示名稱為皮卡)與告訴人廖朝昱聯絡，表示有「自由新鎮舞台劇門票」可出售，致告訴人廖朝昱陷於錯誤，答應購買，而以網路轉帳匯款5000元至被告指定之右列帳戶，然未收到商品。 109年8月18日19時2分 網路轉帳5000元  告訴人廖朝昱於左列時間將款項匯入侯妍希之左列帳戶後，被告隨即以「幫忙跑腿」為由，指示不知情之侯妍希購買彩券(金額不詳)，侯妍希於購買指定物品後，與被告約在臺南市東區平實一街與後甲一路口，並將被告指定購買之物品及現金交予被告(扣除跑腿費200元)。  黃建文犯詐欺取財罪，處拘役肆拾日，如易科罰金，以新臺幣壹仟元折算壹日。未扣案之犯罪所得新臺幣伍仟元沒收，於全部或一部不能沒收或不宜執行沒收時，追徵其價額。 25 許涵剴 109年7月15日 告訴人許涵剴於左列時間，於某讓票網站上表示欲購買舞台劇門票，被告黃建文以通訊軟體LINE(LINE帳號為cherrysiover，顯示名稱為皮卡)與告訴人許涵剴聯絡，表示有「自由新鎮舞台劇門票」可出售，致告訴人許涵剴陷於錯誤，答應購買，而以自動櫃員機轉帳匯款5100元至被告指定之右列帳戶，然未收到商品。 109年8月19日14時26分 自動櫃員機轉帳5100元  告訴人許涵剴於左列時間將款項匯入侯妍希之左列帳戶後，被告隨即以「幫忙跑腿」為由，指示不知情之侯妍希購買彩券4000元及食物210元，侯妍希於購買指定物品後，與被告約在臺南市東區平實一街與後甲一路口，並將被告指定購買之物品及現金690元交予被告(扣除跑腿費200元)。  黃建文犯詐欺取財罪，處拘役肆拾日，如易科罰金，以新臺幣壹仟元折算壹日。未扣案之犯罪所得新臺幣伍仟壹佰元沒收，於全部或一部不能沒收或不宜執行沒收時，追徵其價額。 26 陳柏瑋 109年9月23日13時23分 被告加入「臺南小短腿（萬能跑腿）平台系統」網站表示有跑腿需求，並透過「臺南小短腿（萬能跑腿）平台系統」介紹而以LINE與陳柏瑋聯繫，要求陳柏瑋購買彩券4850元及食物203元，加計跑腿服務費204元，惟被告向陳柏瑋誆稱已轉帳匯款5800元至其帳戶內，而要求告訴人陳柏瑋退款540元，致陳柏瑋陷於錯誤後，隨即購買指定物品，並與被告約在崑山科技大學(址設臺南市○○區○○路000號)，將被告指定購買之物品及現金540元交付予被告，然嗣後卻未收到匯款。  告訴人陳柏瑋共計損失5797元(彩券4850元+食物203元+服務費204元+現金540元)。     黃建文犯詐欺取財罪，處拘役肆拾日，如易科罰金，以新臺幣壹仟元折算壹日。未扣案之犯罪所得新臺幣伍仟柒佰玖拾柒元沒收，於全部或一部不能沒收或不宜執行沒收時，追徵其價額。 27 王宥程 109年10月5日19時30分許 被告在臉書上以「戴文」刊登裝潢類徵才訊息，嗣王宥程見上開訊息與「戴文」應徵運送材料工作，「戴文」要求王宥程與其老闆聯絡，而後在LINE有一名暱稱「黃R毛」之人於109年10月5日18時30分許要求王宥程先前往台大體育用品店前（設臺南市○區○○路000號）拿一頂安全帽送到長榮大學給其友人，安全帽價金1600元請其先支付云云，王宥程依約前往台大體育用品店前遇到一名男子（即被告）交付對方1600元並取得安全帽一頂後前往長榮大學，然等到21時30分都無人出面接應，王宥程亦聯絡不上「戴文」或「黃R毛」，且發現「黃R毛」將關鍵訊息內容收回，始知上當受騙  告訴人王宥程損失1600元    黃建文以網際網路對公眾散布而犯詐欺取財罪，處有期徒刑壹年貳月。未扣案之犯罪所得新臺幣壹仟陸佰元沒收，於全部或一部不能沒收或不宜執行沒收時，追徵其價額。 28 周志誠 109年11月2日17時25分、23時 周志誠因在PTT購買生活用品認識被告，後為其購買運動彩券、食物等物品，前後約10次，被告並使用LINE暱稱「Chianwen」之帳號與周志誠聯繫購買物品內容。嗣於109年11月2日，被告謊稱已匯款並傳送匯款單之照片取信於周志誠，周志誠因而陷於錯誤，購買運動彩券、啤酒及下酒菜等物品後，於左列時間先後在臺南市○○區○○路00巷00號「精忠新城國宅」前交付予被告共2次，然事後卻未收到任何匯款且遭到封鎖始知受騙。  告訴人周志誠共計損失約15000元（因購買物品明細之相關對話遭被告收回無法    黃建文犯詐欺取財罪，處拘役伍拾日，如易科罰金，以新臺幣壹仟元折算壹日。未扣案之犯罪所得新臺幣壹萬伍仟元沒收，於全部或一部不能沒收或不宜執行沒收時，追徵其價額。 

附錄本案論罪科刑法條： 
第339條第1項
意圖為自己或第三人不法之所有，以詐術使人將本人或第三人之
物交付者，處五年以下有期徒刑、拘役或科或併科五十萬元以下
罰金。
第339條之4第1項第3款
犯第三百三十九條詐欺罪而有下列情形之一者，處一年以上七年
以下有期徒刑，得併科一百萬元以下罰金：
三、以廣播電視、電子通訊、網際網路或其他媒體等傳播工具，
　對公眾散布而犯之。